臺灣高等法院刑事判決　　　　　　　　　　　　　九十二年度上易字第三六五八號
　　上　訴　人
　　即　被　告　甲○○
　　　　　　　　乙○○
右上訴人即被告等因傷害等案件，不服臺灣士林地方法院九十二年度易字第二０六號
，中華民國九十二年十一月十二日第一審判決（起訴案號：臺灣士林地方法院檢察署
九十一年度偵字第五九七號）提起上訴，本院判決如左：
    主  文
上訴駁回。
    事實及理由
一、本案經本院審理結果，認第一審判決以上訴人即被告甲○○傷害人之身體，處拘
    役參拾日，如易科罰金以參佰元折算壹日；被告乙○○以加害生命之事，恐嚇他
    人致生危害於安全，處拘役參拾日，如易科罰金以參百元折算壹日。認事用法及
    量刑並無不當，應予維持。並引用第一審判決書記載之事實、證據及理由（如附
    件）。
二、原審依審理所得，就被告甲○○傷害部分審酌採取證人呂錫鴻、陳繼謙、朱器頤
    之證言，以及告訴人之指述、驗傷診斷書、照片、刑事警察局鑑驗書等，而認被
    告甲○○所辯不足採，及證人吳振揚之證詞不足為有利於被告之認定，而認定被
    告甲○○確有傷害林美玉成傷之事實。就被告乙○○恐嚇部分，審酌證人呂錫鴻
    、朱器頤、陳繼謙之證言及告訴人丙○○之指述，而認定被告乙○○有恐嚇之事
    實，並認被告所辯不足採信，已於判決理由詳予說明，經核已就證據之取捨予以
    論斷，核無不合。被告等上訴意旨猶執陳詞否認犯罪，並對原審證據取捨職權之
    行使，斤斤指摘，核無理由，應予駁回。
據上論斷，應依刑事訴訟法第三百六十八條、第三百七十三條，判決如主文。
本案經檢察官張秋雲到庭執行職務。
中    華    民    國    九十三    年      三        月         二       日
                              臺灣高等法院刑事第四庭
                                  審判長法  官  蔡  永  昌
                                        法  官  陳  榮  和
                                        法  官  蔡  國  在
右正本證明與原本無異。
不得上訴。
                                        書記官  耿  鳳  君
中　  華　　民　　國　　九十三　　年　　　三　　　　月　　　　　三  　　日
附錄：本判決論罪科刑法條全文
刑法第二百七十七條第一項
傷害人之身體或健康者，處三年以下有期徒刑、拘役或一千元以下罰金。
刑法第三百零五條
以加害生命、身體、自由、名譽、財產之事，恐嚇他人致生危害於安全者，處二年以
下有期徒刑、拘役或三百元以下罰金。
附件：
臺灣士林地方法院刑事判決　　　　                  九十二年度易字第二六號
    公  訴  人  臺灣士林地方法院檢察署檢察官
    被      告  甲○○
                乙○○
    共      同
    選任辯護人  陳增機律師
右列被告因傷害等案件，經檢察官提起公訴（九十一年度偵字第五九七號），本院判
決如左：
    主  文
甲○○傷害人之身體，處拘役參拾日，如易科罰金以參佰元折算壹日。
乙○○以加害生命之事，恐嚇他人致生危害於安全，處拘役參拾日，如易科罰金以參
佰元折算壹日。
    事  實
一、吳振揚於民國九十一年一月三日七時二十五分許，因其父親乙○○承租於台北市
    士林區○○街三二三巷一號旁之七號停車格，被乙部車號三Ｑ─四０一二號自用
    小貨車停車占用，乃心生氣憤，竟基於毀損他人物品之故意，先用手腳踢打車號
    三Ｑ─四０一二號自用小貨車左、右前方向燈破損（毀損部分未經合法告訴），
    造成其左手食指裂傷後，復前往台北市○○區○○街三二三巷一之六號福華里辦
    公室，找丙○○（福華里里長）理論，再用腳踢其辦公室之鋁門及椅子等物，致
    其鋁門凹陷，適時林美玉即丙○○之妻，從閣樓下樓欲查看究竟，竟遭尾隨進入
    福華里辦公室之甲○○（吳振揚之母）以手拉扯其頭髮，並將其壓倒在地，用頭
    撞擊地板，致林美玉倒地，受有復發性腰椎第一節壓迫性骨折之傷害；另乙○○
    （吳振揚之父）聞聲亦趕至福華里辦公室，不分青紅皂白即上前抓住丙○○之前
    胸，並指著吳振揚對丙○○說：「吳振揚你有精神病，打死里長全家無罪」等語
    恐嚇丙○○，致其心生畏懼，遂報警到場處理而查獲。
二、案經林美玉與丙○○分別訴由臺北市政府警察局士林分局報請臺灣士林地方法院
    檢察署檢察官偵查起訴。
    理  由
一、訊據被告甲○○雖矢口否認有何傷害之犯行，辯稱：是里長太太林美玉推吳振揚
    同時，她自己向後跌倒，且她自己假裝跌倒。又林美玉之傷單，並未見有任何頭
    部碰撞地之記載，及由其所提供之倒地照片觀之，其並未昏迷，而係清醒者，足
    證林美玉所指「甲○○跑進里長辦公室內拉扯我的頭髮向地上猛撞，造成我頭部
    受傷，脊椎骨脫離，後來我就昏過去，等醒來時人已經在陽明醫院了」，為不實
    之指控，並非事實云云。然查：(一)被告甲○○如何以手拉扯林美玉頭髮，並將其
    壓倒在地，用頭撞擊地板，致林美玉倒地，受有復發性腰椎第一節壓迫性骨折之
    傷害之事實，業據告訴人林美玉於偵審時指述歷歷，並經證人呂錫鴻於九十一年
    十二月十八日偵查中證稱：「我係擔任環保清潔臨時工，於一月三日七時左右我
    打掃至里長（丙○○）辦公室前，就進去喝一杯水，就看見吳振揚用手及腳踢停
    車格之車子之後，甲○○就下樓即罵林美玉說：你為何不摔死，並跑至里長辦公
    室撕林美玉嘴巴，並壓制他頭在地上，致使林美玉腰部受傷，我即扶他起來送醫
    。他未動手，即被甲○○毆打倒地不能起來」等語明確（見偵查卷第一三二頁）
    ；及證人陳繼謙於本院調查時證稱：「丙○○出來開門，甲○○就跑進去里長辦
    公室以手拉林美玉頭髮，將林美玉拖出來，並將她頭部往地上撞壓，林美玉當時
    就喊救命」等語屬實（見九十二年五月二十二日本院訊問筆錄），復有台北市政
    府警察局士林分局警員劉友偉、劉威志報告書、林美玉之驗傷診斷書及倒地照片
    附卷可稽，足見被告甲○○確有以手拉扯其頭髮，並將其壓倒在地，用頭撞擊地
    板，致林美玉倒地，受有復發性腰椎第一節壓迫性骨折之傷害之事實。是被告甲○○所辯，顯係卸責之詞，不足採信。事證明確，被告甲○○傷害犯行，堪以認
    定。(二)告訴人林美玉於倒地時，由其所提出之倒地照片觀之，林美玉並未昏迷，
    而係清醒者（見偵查卷第一四Ｏ頁），林美玉應係受傷倒地，而非受傷昏倒在地
    ，應可認定，但此並不阻卻被告甲○○之傷害罪之違法。(三)證人吳振揚即甲○○
    之子於審理時證稱：伊看見林美玉與其母親甲○○爭吵，將發生肢體衝突時，即
    上前阻止，因林美玉看見伊手上有流血，向後退二、三步，就說「我會死，我會
    死」，自己倒在地上云云，但查吳振揚因其父乙○○之停車位被他車占用，生氣
    以手打他車之照後鏡而受傷流血，業據告訴人林美玉、丙○○於偵查中指述綦詳
    （見偵查卷第一二九、第一三一頁），並經證人呂錫鴻於偵查中證稱：「吳振揚
    用手及腳踢停車格之車子，吳振揚手部受傷係毆打停車格車子照後鏡而受傷的」
    等語，證人朱器頤於偵查中證稱：「吳振揚用手打車子照後鏡，並用腳踢其保險
    桿，致手流血，之後又至里長辦公室踢其鋁門（大門）致其凹陷」等語明確（見
    偵查卷第一三二至一三四頁），證人陳繼謙於本院調查時亦證稱：「吳振揚先砸
    停車位上之三Ｑ－四Ｏ一二自小貨車，因該停車位被該車停走，吳振揚就以手砸
    開車後照鏡及車燈，並以腳踢，當時吳振揚手有流血」等語屬實（見九十二年五
    月二十二日本院訊問筆錄）。又前開他車上之血跡經送鑑驗結果，確係吳振揚之
    血跡，亦有內政部警政署刑事警察局（九一）刑醫字第三四八八號鑑驗書在卷可
    憑，足見吳振揚之手流血，係因其以手擊打他車之照後鏡受傷所致無疑，是證人
    吳振揚於審理時證稱因林美玉推伊，伊重心不穩而撞及鋁門，致手受傷流血云云
    ，顯與事實不符，不足採信。基上論述，吳振揚於審理時之全部證詞，即有可疑
    ，其另證稱甲○○與林美玉未發生肢體衝突及林美玉見伊手上有流血而自行倒地
    云云，自難採為有利於被告甲○○之認定。
二、另訊據被告乙○○雖矢口否認有何恐嚇之犯行，辯稱：伊到現場了解狀況，並叫
    吳振揚、甲○○二人上樓回家，並無恐嚇被害人丙○○云云。然查被告乙○○如
    何以「吳振揚你有精神病，打死里長全家無罪」等語恐嚇丙○○，致丙○○心生
    畏之事實，業據告訴人丙○○於偵審時指述綦詳，並經證人呂錫鴻於九十一年十
    二月十八日偵查中證稱：「乙○○恐嚇里長說：叫吳振揚殺死里長沒有關係，至
    多幾年即出來」等語、證人朱器頤證稱：「之後警察來了，乙○○拉著丙○○領
    子，並說要殺死里長全家」等語明確（見偵查卷第一三三、一三四頁），及證人
    陳繼謙於本院調查時證稱：「乙○○有對吳振揚稱：這家人都是垃圾，你打死里
    長全家沒關係，你頭腦有問題，不會有事」等語屬實（見九十二年五月二十二日
    本院訊問筆錄），復有台北市政府警察局士林分局警員劉友偉、劉威志報告書在
    卷可參，上述證人證述文字雖非完全相同，惟其等文義皆陳述被告乙○○有向丙○○出言恐嚇之情事，足見乙○○確有指著吳振揚對丙○○恐嚇稱：「吳振揚你
    有精神病，打死里長全家無罪」等語之事實。是被告乙○○所辯，係屬卸責之詞
    ，不足採信。事證明確，被告乙○○恐嚇犯行，堪以認定。
三、核被告甲○○以手拉扯林美玉頭髮，並將其壓倒在地，用頭撞擊地板，致林美玉
    倒地，受有復發性腰椎第一節壓迫性骨折之傷害，係犯刑法第二百七十七條第一
    項之傷害罪；被告乙○○指著吳振揚對丙○○恐嚇稱：「吳振揚你有精神病，打
    死里長全家無罪」等語，致丙○○心生畏懼，係犯刑法第三百零五條之恐嚇罪。
    爰審酌被告均未曾有犯罪科刑執行紀錄，有臺灣高等法院被告全國前案紀錄表二
    紙附卷可稽，被告因停車位被占用而遷怒告訴人而犯本罪，告訴人受害程度，及
    被告犯罪後猶飾詞狡辯未見悔意等一切情狀，各量處如主文所示之刑，並諭知易
    科罰金之折算標準。
據上論斷，應依刑事訴訟法第二百九十九條第一項前段，刑法第二百七十七條第一項
、第三百零五條、第四十一條第一項前段，罰金罰鍰提高標準條例第一條前段、第二
條，判決如主文。
本案經檢察官楊秀枝到庭執行職務。
中      華      民      國      九十二      年    十一    月    十二    日
                                      臺灣士林地方法院刑事第四庭
                                          審判長法  官  謝  靜  恒
                                                法  官  梁  哲  瑋
                                                法  官  周  明  鴻
右正本證明與原本無異。
如不服本判決應於送達後十日內向本院提出上訴狀。
                                                書記官  丁  梅  芬
中      華      民      國      九十二      年    十一    月    十四    日
附錄本判決論罪科刑依據之法條：
刑法第二百七十七條第一條
傷害人之身體或健康者，處三年以下有期徒刑、拘役或一千元以下罰金。
刑法第三百零五條
以加害生命、身體、自由、名譽、財產之事，恐嚇他人致生危害於安全者，處二年以
下有期徒刑、拘役或三百元以下罰金。
